【裁判字號】    92,易,157
【裁判日期】    920731
【裁判案由】    傷害等
【裁判全文】
臺灣基隆地方法院刑事判決                          九十二年度易字第一五七號
    公  訴  人  臺灣基隆地方法院檢察署檢察官
    被      告  甲○○
右列被告因傷害等案件，經檢察官提起公訴 (九十二年度偵字第一五五六號)，本院
判決如左：
    主  文
甲○○傷害人之身體，處拘役參拾日，如易科罰金以參佰元折算壹日。又被訴公然侮
辱人部分無罪。
    事  實
一、甲○○平時均於基隆市○○街大華戲院附近遊蕩，民國九十二年四月二十五日十
    七時四十分許，在大華戲院前，適遇相識三十餘年之乙○○，二人竟起口角，甲
    ○○遂基於傷害之犯意，以拳頭擊打乙○○右手掌，致其受有右手腕挫傷五Χ四
    公分之傷害。
二、案經乙○○訴由基隆市警察局第一分局報請台灣基隆地方法院檢察署檢察官偵查
    起訴。
    理  由
甲、有罪部分（即傷害部分）：
一、訊據被告甲○○固坦承於右揭時地與乙○○相遇，然矢口否認有何傷害犯行，並
    辯稱，伊未毆打乙○○，反而是乙○○打伊云云。經查被告於右揭時地毆打乙○
    ○等情，業經乙○○於偵審中指證甚詳，且有陳婦受傷照片二張、驗傷診斷書附
    卷可稽，參諸被告自承二人在該處相遇及有所爭執等情以觀，乙○○指訴應屬信
    而有徵，被告空言否認，不足採信，犯行堪以認定，應予依法論科。
二、查被告於右揭時地，基於傷害犯意，毆打被害人成傷，核其所為，係犯刑法第二
    百七十七條第一項之傷害罪。爰審酌其素行、前述犯罪之動機、手段、犯罪時所
    受之刺激、被害人所受傷害程度及被告犯罪後之態度等一切情狀，量處如主文所
    示之刑，並諭知易科罰金之折算標準。
乙、無罪部分（即公然侮辱部分）：
一、公訴意旨如起訴書關於公然侮辱部分所載（如附件）。
二、按告訴人之告訴，係以使被告受刑事訴追為目的，是其陳述是否與事實相符，仍
    應調查其他證據以資審認（最高法院五十二年度台上字第一三００號判例要旨參
    照）。因此，告訴人之告訴需有補強證據證明與事實相符，始得資為認定事實之
    依據。
三、本件訊之被告堅決否認有何公然侮辱犯行，而告訴人雖堅指被告以台語「三字經
    」等言詞辱罵之，然查無其他佐證以實其說，揆諸前揭說明，自不得逕以告訴人
    之片面指證認定被告有此部分犯罪（此與前揭傷害部分有驗傷診斷書等補強證據
    容有不同）。
四、此外，復查無其他積極事證足以確切證明被告有此部分犯罪，自應諭知無罪。
據上論斷，應依刑事訴訟法第二百九十九條第一項前段、三百零一條第一項，刑法第
二百七十七條第一項、第四十一條第一項，罰金罰鍰提高標準條例第一條前段、第二
條，判決如主文。
本案經檢察官張志明到庭執行職務。
中    華    民    國      九十二      年      七      月      三十一    日
                                      臺灣基隆地方法院刑事第二庭
                                            法  官    邱  志  平
右正本證明與原本無異。
對於本件判決如有不服，應於收受送達後十日內，向本院提出上訴書狀，上訴於臺灣
高等法院，並按他造當事人之人數附具繕本。
                                            書記官    彭  淑  芳
中    華    民    國      九十二      年      八      月      四        日
附錄論罪法條：
刑法第二百七十七條第一項：
傷害人之身體或健康者，處三年以下有期徒刑、拘役或一千元以下罰金。


司法院資訊處製作；財團法人民間司法改革基金會備份。
